# 股份支付--主动离职一定回购的限制性股票

提问人：gaga91 时间：2020-02-10 23:31:43
跪求，求助陈版主和各位老师！！
公司发行限制性股票以激励员工，一美元一股，员工无需支付，股东按一美元一股按授予计划数量分出来一部分作为员工持股平台，分三年解锁，三年分别解锁30%，30%，40%，员工主动离职，公司将回购员工已经解锁部分的限制性股票至员工持股平台（回购数量为已经解锁的部分*员工服务期限/三年，也就是不是解锁部分100%回购，而是按服务年限算一个比例，然后未解锁部分全部失效回到员工持股平台），员工被动离职，无论是已经解锁还是尚未解锁的部分均不回购，直接失效回到员工持股平台。
请问：
因为员工终究都是会离职的，只要是主动离职的公司都会，这个例子是不是就是算一个cash settled,也就是现金结算的股份支付，如果是的话，如何计量？
具体可见如下：
1.等待期内（假设是第一年）
借:成本/费用
贷：以公允价值计量的金融负债（总授予股数30%+总授予股数30%/2+总授予股数40%/3）？（乘以什么?是否要在数量上乘以多种因素，主动离职的比例，主动离职员工预计服务期限？）这些可能都难以估计）
2.回购的时候
如果是回购价小于公允价值：
借：以公允价值计量的金融负债（实际支付的钱）
贷：银行存款（实际支付的钱）
如果是回购价大于公允价值：
借：以公允价值计量的金融负债（回购股数*授予日的公允价值）
成本/费用（差额）
贷：银行存款（实际支付的钱）
失效部分：
借：以公允价值计量的金融负债（失效股数*授予日的公允价值）
贷：成本及费用（失效股数*授予日的公允价值）
3.在每个资产负债表日：
借：公允价值变动损益（如何计算？）
贷：以公允价值计量的金融负债（如何计算？）
如果以上不对的话请告知具体计量方法
感谢！

回答人：chenyiwei
建议首先考虑：员工参与该计划后，满足何种条件可以对外按股份市价出售其通过持股平台持有的这部分股权？如果员工离职，则回购价格如何确定？
很多此类封闭的员工持股计划，员工事实上不享有按市价转让其所持股份的权利，如果在员工之间转让则按照转让时点的每股帐面净资产确定转让价格，这种情况更多地是利润分享计划而不是股份支付。